臺灣高雄地方法院民事裁定　　　　　　　　96年度破字第12號
聲　請　人　甲○○
上列聲請人聲請宣告破產事件，本院裁定如下：
  主  文
聲請駁回。
程序費用由聲請人負擔。
  理  由
一、按破產，對債務人不能清償債務者宣告之，破產法第57條固
    定有明文。惟破產程序，為一般執行程序，即就全體債權人
    之總債權針對債務人之全部財產，在一個破產程序作通盤的
    清算，就債權人與債務人間之債務為終局性的全部解決，故
    破產程序之目的，是在使各債權人獲得平等之滿足，必須有
    多數債權人存在，始可實施破產程序，若僅有少數債權人，
    適用強制執行法上之個別執行程序已足保護其權利者，即無
    宣告破產之必要。是如債權人僅有一人，既與第三人無涉，
    自無聲請破產之必要，最高法院65年台抗字第325 號判例意
    旨參照。
二、本件聲請意旨略以：聲請人原為高郵實業有限公司（下稱高
    郵公司）之負責人，為推展公司業務規模，並擴充廠房之機
    器設備，而應債權人之要求擔任公司貸款之連帶保證人，向
    債權人借貸多筆款項，以作為公司營運之用。嗣因近年來經
    濟不景氣，高郵公司獲利狀況不如預期，致資金週轉困難，
    而連帶拖累聲請人，並造成聲請人積欠債權人第一商業銀行
    股份有限公司（第一商銀）、乙○○○之債務各新臺幣（下
    同）65,486,747元、12,000,000元，共計77,486,747元。而
    聲請人現尚存458, 000元現金、聖心養護中心股份100,000
    元、坐落高雄市○○區○○段小段等3 筆土地現值約9,790,
    000 元、坐落高雄市同地號等5 筆建物現值約1,990,000 元
    及現值60,000元之自小客車一輛，總計僅為12,398,000元之
    資產，已無力償付前開鉅額之債務，有資產不能清償債務之
    應為聲請宣告破產之情形，為此爰依破產法之規定，檢具財
    產狀況說明書、目錄、證明文件、債權人清冊、第一商銀請
    求清償借款民事判決等件聲請宣告破產等情。
三、本件聲請人主張之事實，固據其提出財產狀況說明書、目錄
    、證明文件、債權人清冊、第一商銀請求清償借款民事判決
    等件為證。惟經本院通知債權人陳報債權及其證明文件，僅
    第一商銀陳報債權，而另一債權人乙○○○並未陳報，亦無
    乙○○○對聲請人起訴請求清償債務、聲請調解、支付命令
    、拍賣抵押物或聲請本票裁定等事件，以資證明確有債權存
    在，有本院民事紀錄科查詢表附卷可稽，是難認乙○○○確
    為聲請人之債權人。準此，本件聲請人之債權人既僅有第一
    商銀特定之一人，別無其他債權人存在，自與破產制度在保
    障多數債權人平均受償權利之意旨有間，且因債權人僅有一
    人，債務單純明確，聲請人之財產已可直接對其清償，而無
    進行破產程序使所有債權人能平均受償之必要。況如宣告破
    產，尚須先支付破產財團之管理、變價及分配所生之費用、
    因破產債權人共同利益所需審判上之費用、破產管理人之報
    酬等費用，將無端致破產財團財產更形減少，而有損於債權
    人債權之滿足，是揆諸前揭說明，本件顯無宣告破產之實益
    ，聲請人聲請宣告破產，即無理由，應予駁回。
四、依破產法第5 條、民事訴訟法第95條、第78條裁定如主文。
中　　華　　民　　國　　96　　年　　7 　　月　　31　　日
                  民事第五庭  法　官　柯彩燕
正本係照原本作成。
如對本裁定抗告須於裁定送達後10日內向本院提出抗告狀，並繳
納裁判費新台幣1,000元。
中    華    民    國    96    年    7     月    31    日
                              書記官  王紀芸
